【裁判字號】    98,審易,840
【裁判日期】    980619
【裁判案由】    恐嚇取財
【裁判全文】
臺灣高雄地方法院刑事判決             98年度審易字第840號
公 訴 人  臺灣高雄地方法院檢察署檢察官
被    告  丙○○
                  （現另案於臺灣高雄第二監獄執行中）
上列被告因恐嚇取財案件，經檢察官提起公訴（98年度偵緝字第
708 號），被告於本院準備程序為有罪之陳述，經合議庭裁定由
受命法官依簡式審判程序獨任審理，判決如下：
    主  文
丙○○犯恐嚇取財罪，處有期徒刑拾月。
    事  實  及  理  由
一、犯罪事實要旨：
    丙○○、舊貨商丁○○因曾2 度進行舊貨買賣交易而相互結
    識。詎丙○○竟因缺錢花用，意圖為自己不法之所有，於民
    國97年10月18日9 時13分許，經由電話，以有物品亟待出售
    為由，邀約丁○○前去其位於高雄市三民區○○○路390 巷
    28號6 樓之2 住處之樓頂（下稱前開丙○○住處頂樓），繼
    則趁隙自後捉住丁○○之肩膀，及見丁○○在掙脫過程中不
    慎跌落在地，進而持刀向丁○○恫稱：「把你身上的錢拿出
    來，不然我就讓你死」等加害生命安全之言語，致丁○○心
    生畏懼（未達不能抗拒之程度），分2 次將身上合計約新臺
    幣（下同）4 萬2,000 元之現金，全數交予丙○○。
二、認定犯罪事實之依據：
(一)訊據被告丙○○於本院準備程序、審理中，就其曾於犯罪事
    實要旨欄所述之時、地，以有物品亟待出售為由邀約丁○○
    ，並對丁○○恐嚇取財4 萬餘元得手等情，均坦承不諱，並
    據證人丁○○證述明確，復有通聯調閱查詢單2 份在卷可稽
    ，自堪認定。
(二)證人丁○○另於本院審理中證稱：被告當時確實拿出刀子向
    我恫稱：「把你身上的錢拿出來，不然我就讓你死」這類加
    害生命的話語，我害怕可能會有生命危險，只好照被告指示
    交錢等語，核與證人丁○○先前於警詢、偵查中之證述內容
    全然相符，要無齟齬，茍證人要非依據親身經歷如實進行陳
    述，焉可能如此一致？再者，證人乙○○於本院審理中也證
    稱：當天我是接獲到勤務中心之通報及指派，前去前開丙○
    ○住處頂樓解救丁○○，丁○○獲救後，即在當場向我陳述
    被告的犯案經過，並提及被告有亮刀等語，則丁○○於甫案
    發後之當場陳述，亦業已陳明被告在遂行恐嚇取財過程中曾
    出具刀械，益徵證人丁○○關於被告乃係持刀恐嚇取財等所
    述，要非事後出於誣陷被告之目的始予編纂者。綜上，被告
    乃係持刀對丁○○實行恐嚇取財犯行甚明，其另空言辯稱並
    未持刀云云，不足採信。
(三)綜上所述，本案事證明確，被告持刀對丁○○恐嚇取財4 萬
    2,000 元得逞之犯行，可堪認定。
三、核被告所為，係犯刑法第346 條第1 項之恐嚇取財罪。被告
    前因販賣第二級毒品之毒品危害防制條例案件，經法院判處
    有期徒刑7 年2 月確定（下稱第1 罪）；另因施用第一、二
    級毒品等案件，經法院分別判處有期徒刑9 月、7 月，並經
    定其應執行之刑為有期徒刑1 年確定（下稱第2 、3 罪），
    且前開第1 至3 罪再經合併定應執行之刑為有期徒刑7 年10
    月。復猶犯施用第一級毒品之毒品危害防制條例案件，經法
    院判處有期徒刑10月確定（下稱第4 罪），以上各罪接續執
    行，於89年12月14日入監服刑，於96年9 月14日縮短刑期假
    釋付保護管束（減刑前之保護管束期滿日為98年2 月27日）
    。嗣被告又於97年5 月29日犯施用第一級毒品罪，經判處有
    期徒刑8 月確定（下稱第5 罪，現執行中），且前開假釋也
    遭撤銷（減刑前殘刑原為1 年5 月又13日），而前開第2 、
    3 罪再經臺灣高等法院高雄分院於97年10月14日以97年度聲
    字第1494號裁定（下稱前開裁定）認已分別視為減刑為有期
    徒刑4 月又15日、3 月又15日，並與不得減刑之第1 罪合併
    定應執行之刑為有期徒刑7 年2 月，惟執行檢察官迄僅就第
    5 罪製發執行指揮書（刑期起算日為98年3 月19日，期滿日
    為98年11月18日），而尚未按前開裁定就前開第1至3罪，及
    併就前開第4 罪（如符合中華民國九十六年罪犯減刑條例，
    應減為有期徒刑5 月）重新換發（殘刑）指揮書，或認已無
    殘刑須執行而逕予簽結，有前開裁定、臺灣高等法院被告前
    案紀錄表、臺灣澎湖監獄98年1 月9 日澎監教決字第098040
    0050號函、臺灣高雄地方法院檢察署檢察官執行指揮書各1
    份在卷足稽，則本院自無由逕認被告前經判處有期徒刑之各
    罪，有已屬執行完畢者（況前開第1 至4 罪之減刑利益加總
    至多為1 年1 月，短於減刑前1 年5 月又13日之殘刑期間）
    ，是以被告所犯本罪，現尚不宜論以累犯，應予指明。
四、本院審酌被告不思以正當方式取得財物，竟因缺錢花用，持
    刀並以加害生命之事恫嚇丁○○，而向丁○○恐嚇取財4 萬
    餘元得手，嚴重影響社會治安，並害及丁○○之人身安全、
    財產權益，行為實屬可議，本應從重處罰。惟念被告尚知坦
    承恐嚇取財犯行，末斟以被告之品性、素行，及其迄未賠償
    丁○○之損害等一切情狀，爰量處如主文所示之刑。
五、被告持犯本案所用之刀子1 把，因卷內別無其他事證足資認
    定該刀係屬違禁物，或屬被告所有，本院自無由為沒收之宣
    告。
據上論結，應依刑事訴訟法第273 條之1 第1 項、第299 條第1
項前段、第310 條之2 、第454 條第1 項，刑法第346 條第1 項
，刑法施行法第1 條之1 ，判決如主文。
本案經檢察官甲○○到庭執行職務。
中    華    民    國    98    年    6     月    19    日
                  刑事第十庭  法  官  莊珮吟
以上正本證明與原本無異。
如不服本判決應於收受本判決後10日內向本院提出上訴書狀，並
應敘述具體理由，如未敘述上訴理由者，應於上訴期間屆滿後20
日內補提理由書狀於本院（均須按他造當事人之人數附繕本）「
切勿逕送上級法院」。
中    華    民    國    98    年    6     月    19    日
                              書記官  黃勤涵
◎附錄本案所犯法條：
《刑法第346 條第1 項》
意圖為自己或第三人不法之所有，以恐嚇使人將本人或第三人之
物交付者，處6 月以上5 年以下有期徒刑，得併科1000元以下罰
金。
《刑法施行法第1 條之1 》
中華民國94年1 月7 日刑法修正施行後，刑法分則編所定罰金之
貨幣單位為新臺幣。
94年1 月7 日刑法修正時，刑法分則編未修正之條文定有罰金者
，自94年1 月7 日刑法修正施行後，就其所定數額提高為30倍。
但72年6 月26日至94年1 月7 日新增或修正之條文，就其所定數
額提高為3 倍。


司法院資訊處製作；財團法人民間司法改革基金會備份。
